臺灣高等法院民事裁定　　　　　　　　　94年度再抗字第39號
聲　請　人　甲○○
相　對　人　乙○○
上列再審聲請人因與再審相對人乙○○間確定執行費用額事件，
對於中華民國94年4月13日本院94年度再抗字第26號所為確定裁
定，聲請再審，本院裁定如下：
    主      文
聲請駁回。
聲請費用由再審聲請人負擔。
    理      由
一、本件再審聲請意旨略以：臺灣板橋地方法院91年度簡上字第
    107號確定判決前後鑑定師皆符合民事訴訟法第496條第1項
    第10款「證人、鑑定人或通譯就為判決基礎之證言、鑑定或
    通譯為虛偽陳述者」情形，鑑定人之鑑定報告書及庭上鑑定
    說明，均刻意隱瞞事實真相為虛偽陳述，導致原法院承審法
    官錯誤認定判決，而鈞院94年度再抗字第6號亦錯誤裁定，
    而有民事訴訟法第496條第1項及第497條之再審事由，為此
    提起本件再審之聲請，求為廢棄本院94年度再抗字第26號裁
    定，並駁回再審相對人之前審聲請云云。
二、按聲請再審，依民事訴訟法第507條準用同法第501條第1項
    第4款之規定，應表明再審之理由。所謂表明再審理由，係
    指必須敘明確定裁定有何合於法定再審事由之具體情形而言
    。否則其聲請即屬不合法，且毋庸命其補正，逕行駁回之。
    （最高法院60年度台抗字第688號、64年度台聲字第76號判
    例參照）。又當事人聲請再審，聲明係對某件裁定為再審，
    但其再審訴狀理由，指摘該確定裁定以前之再審裁判如何違
    法部分，不能認係對所聲請再審裁定之再審理由，法院無一
    一論斷之必要（最高法院86年台聲字第172號裁定要旨參照
    ）。揆諸前開說明，再審聲請人其據以提起再審之理由，應
    就本院94年度再抗字第26號確定裁定有何法定再審事由加以
    指述，若有再審理由，始可進而回溯審酌在此之前之確定裁
    判有無再審理由為審查至明。
三、聲請人主張原法院確定判決之鑑定人鑑定報告書及庭上鑑定
    說明，均刻意隱瞞事實真相為虛偽陳述，有民事訴訟法第
    496條第1項第10款之違法，導致原法院承審法官錯誤認定判
    決，而本院94年度再抗字第6號亦錯誤裁定，而有民事訴訟
    法第496條第1項或第497條之情形云云，惟查，聲請人既未
    指摘本院94年度再抗字第26號裁定有何再審事由，書狀所述
    敘各節無非係重複執指摘前訴訟程序即臺灣板橋地方法院91
    年度簡上字第107號確定判決或本院94年度再抗字第6號確定
    裁定錯誤認定（見聲請狀第2、3頁），並非就本院94年再抗
    字第26號確定裁定表明符合何項再審理由，揆諸上開判例，
    顯難認其再審聲請為合法，再審聲請人亦未舉證證明本院94
    年再抗字第26號確定裁定有何重要證物漏未斟酌，其聲請再
    審亦難認合法，本院自無從回溯審酌前確定裁定有無民事訴
    訟法第496條第1項、497條之再審理由，難認其再審聲請為
    合法。
四、據上論結，本件再審之聲請不合法，爰裁定如主文。
中　　華　　民　　國　　94　　年　　6　月　　1    　　日
                  民事第十四庭審判長法　官 劉靜嫻
　　　　　　　　　　　      　　　　法　官 陳駿璧
　　　　　　　　　　　      　　　　法　官 李錦美
正本係照原本作成。
不得再抗告。
中　　華　　民　　國　　94　　年　　6 　　月　　2 　　日
　　　　　　　　  　　　　　　　　　書記官 明祖全
